# 总额还是净额收入--陈版请进

提问人：中介小兵 时间：2014-04-19 21:30:06
公司主营游戏的运营，公司的收入来源于用户发给联通、移动的短信费，公司取的收入后还要分给游戏开发商（公司无研发，仅仅代理游戏）、游戏推广商，请问，陈版，公司确认收入按照总额确认（包含分给运营商的成本、游戏开发商、游戏推广商的成本）还是按照净额确认收入（扣除运营商的成本或者扣除两者的成本或者三者的成本）？另外关于以总额还是以净额确认收入，主要有哪些判定标准？

回答人：chenyiwei
1 、收入确认采用“总额法”还是“净额法”可参阅《计学撮要 2011 》第 141 ～ 146 页所列的各项标准。但在实际操作中，应当综合各方面因素进行分析判断，不可简单地根据其中某一点即得出结论。 2 、我理解比较重要的一点是公司在这个过程中所承担的责任，尤其是与游戏玩家之间是否直接发生合同关系或者其他法律上的关系，对玩家而言是否为首要义务人；以及能否改变或自行提供其中的部分服务等。 由于涉及多方的关系，不排除可能扣除某一方或多方的支出后按差额确认收入，而把支付给另外一方或多方的支出作为成本的可能性，即不一定是单纯的全部总额法或全部净额法。